【裁判字號】    95,裁,979
【裁判日期】    950511
【裁判案由】    進口貨物核定稅則號別
【裁判全文】
最  高  行  政  法  院  裁  定
                                     95年度裁字第00979號
上  訴  人  品一電機有限公司
代  表  人  甲○○
被 上訴 人  財政部基隆關稅局
代  表  人  李榮達
上列當事人間因進口貨物核定稅則號別事件，上訴人不服中華民
國93年11月24日臺北高等行政法院92年度訴字第3237號判決提起
上訴，本院裁定如下：
    主  文
上訴駁回。
上訴審訴訟費用由上訴人負擔。
    理  由
一、按對於高等行政法院判決上訴，非以其違背法令為理由，不
    得為之，行政訴訟法第242條定有明文。是對於高等行政法
    院判決上訴，若未具體說明原判決違背何項法令、不適用或
    如何適用法令不當之具體情事，即非主張原判決違背法令以
    為上訴理由，其上訴不應准許。
二、上訴意旨略謂：(一)被上訴人辯稱系爭貨品與本案報單第3項
    GEAR.BASE可組合為完成品LINEAR ACTING SYSTEM，而該完
    成品LINEAR ACTING SYSTEM作用、原理不明，原審均未調查
    ，僅據被上訴人之指稱，即率斷該貨品為汽車用起動馬達，
    即有違誤。(二)系爭貨品既於上訴人申請復查期間，經被上訴
    人指定由元智大學電機工程學系鑑定為「貨品屬汽車用或泛
    用型起動馬達」，則系爭進口起動馬達非汽車專用而為泛用
    至明，即與進口稅則第8511.40.90號「其他」兩字相符，自
    應適用上開稅則號別無疑，惟原審漠視鑑定機構之鑑定意見
    ，逕採信被上訴人之主張，實有嚴重缺失。(三)上訴人所舉日
    製品牌發電機，係說明系爭起動馬達除汽車用亦可適用於發
    電機，並非汽車專用，原意是為讓被上訴人了解系爭貨品應
    可適用進口稅則第8511.40.90號，稅率百分之10，原審仍執
    被上訴人之說詞以上訴人未提供日製發電機型式、製程之資
    料為由，認上訴人主張之稅則分類不當，顯有違誤云云，求
    為廢棄原判決。
三、本院經核上開上訴意旨所指各節，無非係就原審取捨證據、
    認定事實之職權行使指摘其為不當；或對上訴人在原審所為
    主張並經原審詳予審酌論斷敘明其不採之理由，以上訴人一
    己之見再事爭執，未具體說明原判決違背何項法令、不適用
    法規或如何適用不當之具體情事，依首開規定及說明，難認
    為對原判決之如何違背法令已有具體指摘，其上訴為不合法
    ，應予駁回。
四、依行政訴訟法第249條第1項前段、第104條、民事訴訟法第
    95條、第78條，裁定如主文。
中    華    民    國    95    年    5     月    11    日
                  第五庭審判長法  官  蔡  進  田
                              法  官  黃  合  文
                              法  官  吳  明  鴻
                              法  官  林  茂  權
                              法  官  鄭  小  康
以  上  正  本  證  明  與  原  本  無  異
中    華    民    國    95    年    5     月    12    日
                              書記官  蘇  金  全


司法院資訊處製作；財團法人民間司法改革基金會備份。
